臺灣高等法院刑事判決　　　　　　　　94年度上訴字第1348號
上　訴　人　臺灣臺北地方法院檢察署檢察官
上　訴　人
即　被　告　丙○○
　　　　　　　　　　現於臺灣台北監獄
選任辯護人　蔡宏修律師
上列上訴人因被告毒品危害防制條例案件，不服臺灣臺北地方法
院93年度訴字第1205號，中華民國94年4月11日第一審判決（起
訴案號：臺灣臺北地方法院檢察署93年度偵字第12921、13493
號），提起上訴，本院判決如下：
    主  文
原判決撤銷。
丙○○連續轉讓第一級毒品，累犯，處有期徒刑壹年陸月；又連
續轉讓第二級毒品，累犯，處有期徒刑柒月；又牙保贓物，累犯
，處有期徒刑伍月，應執行有期徒刑貳年肆月。
    事  實
一、丙○○於民國80年起至84年間因違反麻醉藥品管理條例案件
    ，先後經判處有期徒刑六年、四月、六月確定，經接續執行
    ，於89年9月28日縮刑期滿執行完畢，仍不知悔悟，復有下
    列犯行：
    (一)竟基於轉讓第一級毒品海洛因之概括犯意，自93年2、3月
      間起至同年7月初止，連續在台北市○○區○○街38巷8號
      7樓之2，將其以每半錢（一台斤600公克，折算16台兩，
      每台人兩37‧5公克，每兩10錢，每錢3‧75公克，半錢約
      1‧875公克）新台幣 (下同）一萬元購入供己施用之第一
      級毒品海洛因，以無償、同價（即0‧9公克4000元）或低
      於購入之價格（即0‧2公克1000元）轉讓第一級毒品海洛
      因於甲○○、乙○○等二人施用，每次約0‧2、0‧3公克
      ，前後總計十餘次；又承前轉讓第一級毒品之概括犯意，
      於同年4月間，明知丁○○所交付之「腳踏車」一台係來
      路不明之贓物 (腳踏車係不詳姓名之人所有，於93年4月
      間在台北縣新店市秀朗橋附近，遭丁○○竊取)，竟基於
      故買贓物之犯意，以價值500元之海洛因轉讓予丁○○作
      為買受上述贓物之對價而故買之。丁○○又另基於轉讓第
      二級毒品安非他命之概括犯意，於93年6月間某日，在台
      北市○○路○段187號四樓，非法轉讓第二級毒品安他命予
      甲○○、乙○○人二施用，並基於上述轉讓第二級毒品之
      概括犯意，於同年7月6日，明知丁○○所出售之「分離式
      冷氣機」一台，係來路不明之贓物 (分離式冷氣係奕新電
      話商品有限公司所有，於93年7月6日在台北市○○○路與
      嘉興街口遭丁○○竊取)，竟基於故買贓物之犯意，以轉
      讓1公克之安非他命及支付200元作為買受上述分離式冷氣
      之對價而故買之。
 　 (二)丙○○明知乙○○、甲○○委託其出售之勞力士男女超薄
      鑽錶一對及美容器材一批均係來路不明之贓物（勞力士超
      薄鑽錶係丁俊如所有，於93年5月29日凌晨許，在台北市
      信義區○○街284巷30弄62號6樓遭竊；美容器材一批（含
      堆酯機、蒸臉器、晶鑽微雕機、消毒蒸毛巾機、超生波倒
      入機、掃斑機、檯燈各一台）均係李柏蓉所有，於93年5
      月24日上午某時，在台北市○○區○○街451號宛均美容
      坊遭竊），竟於同年6月間加以收受藏放，並將上述對錶
      以50000元之代價出售予不詳姓名綽號「阿德」之男子，
      而牙保之；美容器材則委託不知情之錢秀莉代覓買主，並
      藏置於錢秀莉經營位於台北市○○街5號3樓之7「錢莉工
      作室」，惟尚未覓得買主即遭警查獲。
    (三)嗣丙○○於93年7月16日在台北市○○○路442號10樓永親
      商務旅館為警查獲，並循線至丙○○位於台北市○○街38
      巷8號7樓之2頂樓起出奕新電話商品有限公司遭竊之分離
      式冷氣一台、不詳姓名之人遭竊之腳踏車一台等物，另據
      其供述，至台北市○○區○○街5號3樓之7「錢秀工作室
      」起出丙○○代甲○○及乙○○保管寄藏事實欄(二)所載之
      美容器材一批。
二、案經台北市政府警察局刑事警察大隊報告台灣台北地方法院
    檢察署檢察官偵查起訴。
    理  由
一、訊據被告被告丙○○對於事實欄所載之轉讓第一、二級毒品
    及牙保、寄藏、故買贓物之犯行坦承不諱，惟否認有有償轉
    讓情事，辯稱：伊均是無償轉讓予甲○○、乙○○、丁○○
    等人施用云云。查：
    (一)關於被告以無償或同價、低於購入價格轉轉海洛因、安非
      他命及以轉讓毒品海洛因、安非他命做為購買贓物之對價
      部分：
      (1)被告對於事實(一)所載轉轉海洛因約十餘次予甲○○、乙○○及丁○○施用之事實，業據被告於本院準備程序及
        審理時坦承不諱。
      (2)證人甲○○於原審審理時亦證稱：曾從被告處拿毒品等
        語（見原審卷第209頁），於於93年7月24日警詢時稱：
        「‧‧93年2月份時我事先透過乙○○向丙○○購買第
        一級毒品海洛因施用，大約2、3天及拿1、2千元至乙○○他住家或直接至通化街38巷口拿給乙○○，再由他
        代我向丙○○購買第一級毒品海洛因，此種情形約有3
        、4次，後來我和丙○○較熟後，‧‧會以1千元向他購
         買第一級毒品海洛因（含包裝袋約0.2公克）‧‧」等
         語。(見偵卷第125頁背面）。
      (3)證人乙○○於警訊時證稱：「‧‧‧會以新臺幣肆千元
        向他（指丙○○）購買第一級毒品（約重0‧9公克)，
        ‧‧」等語(見偵卷第130頁)
      (4)證人丁○○於警詢時陳稱：「伊與丙○○關係純粹是伊
        拿贓物跟他換毒品海洛因及安非他命或現金。伊於93
        年7月初在臺北市○○街與和平東路口在一輛貨車上竊
        取一台冷氣機，該冷氣機伊於當天賣給丙○○，交換得
        1包安非他命重約1公克及現金2百元；伊另於3個月前在
        臺北縣新店市○○○○○路邊竊取1台腳踏車，伊叫乙○○處理，乙○○稱賣給丙○○，並交給伊1包值5百元
        海洛因毒品，‧‧」 (見偵卷第131頁背面）；於偵查
        中證稱：警訊屬實等語（見偵卷93年8月26日訊問筆
　　　　錄）。另被告住處起出之分離式冷氣係奕新電話商品有
　　　　限公司所有，於93年7月6日在台北市○○○路與嘉興街
  　　　口遭竊乙情，亦據證人徐國維於警訊時證述綦詳，並有
        贓物領據、失竊報告附卷可稽（見偵卷第150至152頁）
        。
      (5)參以被告於原審羈押時則陳稱：「（為何願意提供毒品
        給他人？）因為有人常打電話過來說他們的身體很難過
        ，就給他。‧‧（這些人跟你拿取毒品時，你要求他們
        要給你什麼代價？）他們有多少錢，就拿多少錢給我。
        」、「（扣案之‧‧等贓物，是否均是為了向你拿取毒
        品而給你的，或者你有向他們購買？）都是他們拿來的
        。」、「（你有無拿錢跟他們購買？）有時拿錢跟他們
        買，有時候是拿毒品給他們。」等語（見原審93年度聲
        羈字第251號卷第26至29頁）；於偵查中供稱：「（是
        否有與甲○○、乙○○、丁○○等人換贓物？）剛開始
        我與他們一起買，到後來他們要我提供毒品，提供久了
        ，他們就會拿贓物來抵押放我這。」、「（毒品與贓物
        的交換如何折算？）沒當場折算，他們拿東西來，要我
        趕快給他們毒品就他們。」、「（多少贓物可以換取毒
        品？）沒有一定。」、「（你提供他們多少毒品了？）
        至少有十來次，每次都給每人0.2或0.3公克的海洛因，
        到我被押前約一週，約提供毒品四個月。」、「他們大
        部分拿贓物來，少數是拿錢，有時候是幾百元，他們沒
        工作。」等語（見偵卷第93年8月18日訊問筆錄）。
      (6)綜上，證人乙○○、甲○○、丁○○所述，參以被告於
        警偵訊之供述，可知被告除無償轉讓第一、二毒品予甲○○等三人外，亦有以低於購入價格、同價轉讓及以買
        受丁○○竊得之贓物而以轉讓毒品之事實 (詳理由三
        (2)變更起訴法條之價格換算說明)，被告諉稱：均係無
        償轉讓云云，顯屬避重就卸責之詞，證人丁○○於原審
        審理時改稱: 僅係售腳踏車及冷氣予被告，並未自被告
        處受讓安非他命、海洛因云云，應屬迴護被告之詞，自
        無足取。被告事實欄(一)所載之轉讓第一、二級毒品、故
        買贓物之犯行，均堪以認定。
    (二)右揭事實(二)所載之牙保、寄藏贓物犯行，業據被告於本院
      審理時坦承不諱。並有下列證據足資旁佐：
      (1)被告牙保出售之勞力士男女超薄鑽錶一對係丁俊如所
　      有，於93年5月29日凌晨許，在台北市○○區○○街284
        巷30弄62號6樓遭竊；於「錢莉工作室」查獲之美容器
        材一批 (含堆酯機、蒸臉器、晶鑽微雕機、消毒蒸毛巾
        機、超生波倒入機、掃斑機、檯燈各一台），均係李柏
        蓉所有，於93年5月24日上午某時，在台北市○○區○○街451號宛均美容坊遭竊；於被告位於通化街住所查
        獲之分離式冷氣係奕新電話商品有限公司所有，於93年
        7 月6日在台北市○○○路與嘉興街口遭竊之情，分據
        被害人丁俊如、李柏蓉於警訊時證述綦詳（見偵卷第
        156、146頁），並有台北市政府警察局報案三聯單、贓
        物領據、失竊報告附偵查卷可稽（見偵卷第147、148、
        150、151頁），足堪認定係他人財產犯罪所得之贓物無
        訛。
      (2)又查：上開勞力士對錶及美容器材，曾交予被告變賣之
        情，又據證人乙○○、甲○○於警訊時證述在卷（見偵
        卷第26頁背面、第28頁背面），其中美容器材被告並委
        託由不知情之錢秀莉代為尋覓買主，並寄藏於「錢莉工
        作室」之情，亦據證人錢秀莉於警訊時證述屬實 (見偵
        卷第144頁）。
      (3)綜上，被告事實欄(二)所載之牙保、連續寄藏贓物犯行，
        均堪以認定。
二、核被告事實欄(一)所為係犯，犯毒品危害防制條例第8條第1項
    、第2項之轉讓第一級毒品罪、轉讓第二級毒品罪，以及刑法
    第349條第2項之故買贓物罪（故買腳踏車、分離式冷氣贓物
    部分，業據公訴人於原審當庭追加起訴，原審卷一第103頁
    ）；事實欄(二)所為係犯刑法第349條第2項之寄藏及牙保贓物
    罪；被告先後多次轉讓第一級毒品、第二級毒品之行為及二
    次寄藏贓物犯行，均時間緊接，所犯之罪名及基本犯罪構成
    要件均相同，顯均係基於概括犯意反覆為之，為連續犯，應
    分別依刑法第56條之規定，以一罪論，並均加重其刑。被告
    所犯轉讓被告事實欄(一)所犯之轉讓第一級毒品罪、轉讓第二
    級毒品罪分別與故買贓物罪間；事實欄(二)所犯連續寄藏及牙
    保贓物罪，分別有方法結果之牽連關係，為牽連犯，應依刑
    法第55條之規定，分別從一重之轉讓第一級毒品罪、轉讓第
    二級毒品罪、牙保贓物罪處斷。被告所犯轉讓第一級毒品、
    第二級毒品、牙保贓物等三罪，犯意各別，行為互殊，且犯
    罪構成要件不同，應分別論罪，併合處罰。末查被告於80
    年起至84年間因違反麻醉藥品管理條例案件，先後經判處有
    期徒刑六年、四月、六月確定，經接續執行，甫於89年9月
    28日縮刑期滿執行完畢等情，有本院被告全國前案紀錄表附
    卷可稽，被告前受有期徒刑之執行完畢後，五年以內再犯
    本件有期徒刑以上之罪，均為累犯，應依刑法第47條之規定
    ，加重其刑，其轉讓第一、二級毒品部分，並均遞加重之。
三、公訴意旨認被告事實欄(一)所為係犯毒品危害防制條例第4條第
    1項、第2項之販賣第一級毒品、第二級毒品罪。檢察官上訴
    意旨亦以被告事實欄(一)有關轉讓毒品部分，應係犯販賣第一
    、二級毒品罪嫌云云: 查檢察官起訴及上訴意旨認被告涉犯
    第一、二級毒品罪嫌無非以: 被告之供述、證人甲○○、乙○○及丁○○之供述為證，惟：
    (1)按販賣應係以行為人以營利之意思而為販入或賣出之行為
      ，而本件被告固有向丁○○購買贓物而以毒品及現金抵付
      價金之情事，然依證人丁○○於警訊所證，亦可知伊於竊
      得腳踏車、分離式冷氣後，係主動向被告要約出售，足見
      被告係出自購買贓物之犯意，而收取丁○○竊得之上述贓
      物無訛，雖被告係以轉讓毒品代替價金或部分價金之支付
      價金，究與與販賣毒品牟利行為態樣迥異，況被告因取得
      之贓物腳踏車、分離式冷氣，均為二手物品，市場需求及
      價格均非明確特定，檢察官所舉事證，無足以證明，該等
      贓物兌換毒品結果，被告得以牟利之證據，從而，被告以
      毒品抵付贓物價金，不能認與販賣毒品罪之要件相當。
    (2)證人甲○○、乙○○於警訊時固均證稱：以竊得之贓物交
      予丙○○變賣換取毒品海洛因及安非他命 (見偵卷第26頁
      背面、28頁背面)，甲○○於警訊復證稱: 「‧‧‧伊於
      93 年4月間在吳興街451號宛均美容坊竊取美容器材乙組
      ，交付丙○○換取價值5、6千元之海洛因毒品；93年5月
      間在吳興街284巷62號6樓竊取鑽表乙對及若干金飾，向丙○○換取價值10萬元之海洛因毒品及現金5千元等語（見
      93 年7月16日警詢筆錄），另於同年月24日警詢時稱：93
      年2 月份時我事先透過乙○○向丙○○購買第一級毒品海
      洛因施用，大約2、3天及拿1、2千元至乙○○他住家或直
      接至通化街38巷口拿給乙○○，再由他代我向丙○○購買
      第一級毒品海洛因，此種情形約有3、4次，後來我和丙○○較熟後，我即自行向丙○○購買第一級毒品海洛因施用
      ，一直至他被警方人員查獲為止，期間亦大約2、3天即會
      以1 千元，向他購買第一級毒品海洛因（含包裝袋約0.2
      公克）等語；乙○○於警訊時另證稱：「‧‧大約兩天左
      右會以新台幣四千元，向他購買第一級毒品海洛因 (約0
      ‧九公克）‧‧」等語。然查：證人乙○○、甲○○於警
      訊時初係證稱：將竊得之贓物交予被告變賣換取毒品，並
      非謂以贓物與被告交換毒品，其二人於警訊所供，究係委
      託被告變賣毒品，抑係以毒品與被告交換贓物，已有疑義
      ，再者，乙○○、甲○○交予被告之美容器材，業經被告
      委託不知情之錢秀莉出售，迄未覓得買主之情，亦據證人
      錢秀莉於警訊時證述屬實，則上開贓物既未經售出取得價
      款，如何以變賣價款換購毒品？且由被告將美容器材委託
      錢秀莉尋覓買主，可徵，被告所辯：僅係受李、林之託為
      其等保管出售贓物乙情，尚非徒託空言，證人乙○○、甲○○於警訊所述以美容器材及勞力士鑽錶一對，各向被告
      換取5、6千元之海洛因及10萬元暨海洛因5000元之供述，
      存有前後不一及與事實不符之瑕疵，尚難執為被告販賣毒
      品收取贓物牟利之認定，再者，被告係以每半錢海洛因一
      萬元購入海洛因供己施用之情，已據被告於警訊及本院準
      備程序時供陳在卷，依此換算（一台斤600公克，折算16
      台兩，每台人兩37‧5公克，每兩10錢，每錢3‧75公克，
      半錢約1‧875公克），被告以一萬元購入之海洛因約重1
      ‧875公克，則每0‧1875公克購入之價格為1000元，而其
      出售予甲○○0‧2公克1000元，顯低於被告自行購入之價
      格，出售乙○○0‧9公克4000元，亦與被告購入之價格相
      當，足徵被告確係以低於購入價格或同價轉售毒品乙○○
      、甲○○，是被告於迭於警訊、偵查及原審羈押訊問時辯
      稱: 有時有多少錢，拿多少錢，並未賺錢等語，應可信實
      ，自難認其有販賣牟利之意圖。至檢察官上訴意旨雖以被
      告於原審羈訊問時供稱：「‧‧（你提供毒品予他人，是
      否要求他們應給你何代價？）有的會拿錢給我請我一起幫
      他們買，因為這種東西很貴，我自己也吃不起，其中我可
      能會從中賺取一些吃的東西。」、「（所謂從中賺取一些
      吃的東西指的是何物？）是藥。」、「（是否為毒品？）
      是。」「（你的意思是否為向你拿取毒品必須要拿藥給你
      ？）例如說我向人家買藥的時候，可以多買，就是買這個
      量，藥頭會多給你。別人向我拿藥時要給我錢。」等語，
      然被告上開供述僅可證明其於購買毒品時如一併代人購買
      ，賣主會給予較多量之毒品，尚非謂其已自白於代他人所
      購毒品中予以剋扣部分毒品牟利，況被告於隨後之訊問中
      旋供稱：「（那些人跟你拿取毒品時，你要求他們要給你
      什麼代價？）他們有多少錢，就拿多少錢給我。」等語，
      如被告有牟利之意圖，豈容認該他人任意給付金錢而不計
      較多寡之理，故綜合其於原審羈押訊問時前後所供之內容
      ，似無從認定被告業曾自白販買毒品牟利。
    (3)綜上，檢察官所舉之事證，尚不足為被告交付第一、二級
      毒品予丁○○、乙○○、甲○○等人，係基於販賣牟利之
      意圖，是其此部分之犯行，要僅成立轉讓第一、二級毒品
      罪，起訴法條，自應予變更。
四、起訴效力擴張部分：公訴人雖以被告自乙○○、甲○○收受
    美容器材、勞力士男女鑽表之目的，在抵付買賣毒品價金，
    故此部分所為應係成立刑法第349條第1項之收受贓物罪 (
    起訴書漏引此部分法條，惟起訴書犯罪事實欄已敘及，被告
    自林、李二人處收取手錶、美容器材等語，本院自得審究。
    ）然被告係受林、李二人之委託保管而收受手錶、美容器材
    ，而其中勞力士手錶並已覓得買主出售，並非做為換取毒品
    之對價，此部分應成立寄藏贓物罪、並牽連觸犯牙保贓物罪
    ，均如前述，雖寄藏及牙保贓物之事實，未經檢察官起訴，
    惟寄藏贓物罪乃犯罪事實實質擴張 (按寄藏當然含有收受持
    有），而牙保贓物罪與寄藏贓物罪復具有牽連犯之裁判上一
    罪之關係，均為起訴效力所及，本院自得併予審理。
五、不另為無罪諭知部分：公訴意旨另以被告基於販賣牟利之犯
    意，自93年3月間起，向綽號「東東」、「陳明德」「阿賢
    」等真實姓名年籍男子，以半錢海洛因一萬元、九公克安非
    他命一萬元之價格販入第一、二級毒品海洛因及安非他命，
    另販賣價值7000元之海洛因予丁○○，而換取丁○○竊得之
    手提電腦一台，此部分所為，亦犯販賣第一、二級毒品罪及
    故買贓物罪；另被告自收受電腦、手機，各類首飾所為另犯
    刑法第349條第1項之收受贓物罪云云。惟查：
    (1)被告固坦承向綽號「東東」等三人以上述價格購入第一、
      二級毒品之行為，然辯稱：係供己施用而購買等語。而被
      告確有施用第一、二級毒品行為，有本院被告全國前案紀
      錄表可稽，況公訴人所舉證人丁○○、乙○○、甲○○等
      人之證詞，復不足以證明被告有販賣牟利之犯行，則檢察
      官所指被告意圖販賣而販入第一、二級毒品之事實，即屬
      乏據可徵，自應從有利被告之認定。其次證人丁○○於偵
      查中固證稱：曾以手提電腦換取7000元之海洛因，然本案
      查扣之物品並無手提電腦，警方依據證人丁○○之供述，
      亦未尋得手提電腦之失主，迥異於被告住所確實查得丁○○出售予被告之腳踏車、分離式冷氣等贓物及據此覓得失
      主奕新電話有限公司之情，是證人丁○○此部分之證述，
      尚無其他旁證足參，被告復否認有此部分故買贓物並以毒
      品抵付價金，故此部分之事實，亦屬不能證明。
    (2)於被告家中起出之電腦主機、各類首飾，均未覓得失主，
      證人乙○○、甲○○及丁○○亦均未證稱：上開物品為其
      等所竊，自無從認定係他人財產犯罪所得之贓物，自不得
      以贓物罪相繩。
    (3)綜上，起訴書所指此部分販賣第一、二級毒品、故買贓物
      及收受贓物犯行，查無積極證據足資證明，惟因公訴人認
      與起訴經判決有罪之轉讓第一、二級毒品犯行，具有連續
      犯及牽連犯之裁判上一罪之關係，爰不另為無罪之諭知，
      附此敘明。
六、原判決撤銷之理由及量刑：
　　(1)本案被告成立係成立故買贓物、寄藏及牙保贓物罪，原審
  　　認定為收受贓物罪，適用法律顯然錯誤，且未於事實欄，
  　　載明美容器材、勞力士鑽錶、腳踏車、分離式冷氣係他人
    　財產犯罪所得之贓物，理由欄復未說明上述物品認定為贓
      物之理由，其認定之犯罪事實即屬不明，亦有判決理由不
      備之違法。又公訴人起訴被告意圖販賣而入第一、二級毒
      品之犯行，原審未認定此部分成立犯罪，然未說明不另為
      無罪諭知之旨，有已受請求事項未予判決之違法。雖檢察
      官上訴意旨雖執起訴之陳詞，認被告犯販賣第一、二級毒
      品罪，為無理由，惟原審判決既有上述可議之處，自應由
      本院將原審判決撤銷，另行改判。
    (2)爰審酌被告犯罪動機目的、犯罪手段、轉讓毒品對於社會
　　　之危害甚鉅、犯罪所生之危險及損失、犯後坦承部分犯行
　　　之態度等一切情狀，分別量處如主文所示之刑，並定其應
　　　執行之刑。另扣案之毒品，係被告施用所用之毒品，並經
  　　台灣高等法院以94年度上訴字第263號判決沒收確定在案
    　，是該毒品與被告本件轉讓之行為無涉，又扣案之磅秤、
      吸食器、分裝袋、SIM卡、行動電話等物，亦非被告所有
      供犯罪所用之物，故均不為沒收之諭知，附此說明。
    (3)按犯毒品危害防制條例第19條固規定：「第四條至第九條
      、第十二條、第十三條或第十四條第一項、第二項之罪者
      ，其供犯罪所用或因犯罪所得之財物，均沒收之，如全部
      或一部不能沒收時，追徵其價額或以其財產抵償之。」，
      惟本案被告轉讓毒品之態樣僅可特定兼有無償、同價、或
      低於購入價格之情形，依卷存事證復無從證明各該態樣之
      次數、數量及金額，本證據裁判主義之前提，此項義務沒
      收之事實，既無從依證據具體確定，自無從適用上述法條
      規定予以宣告沒收或以其財產抵償，附此敘明。
據上論斷，應依刑事訴訟法第369條第1項前段、第364條、第299
條第1項前段、第300條，毒品危害防制條例第8條第1項、第2項
，刑法第11條前段、第56條、第349條第2項、第47條、第55條、
第51條第5款，判決如主文。
中     華     民     國   94   年    12   月    13    日
                     刑事第三庭審判長法  官  洪光燦
                                     法  官  王詠寰
                                     法  官  江振義
以上正本證明與原本無異。
轉讓第一級、第二級毒品部分如不服本判決，應於收受送達後十
日內向本院提出上訴書狀，其未敘述上訴之理由者並得於提起上
訴後十日內向本院補提理由書（均須按他造當事人之人數附繕本
）。
牙保贓物部分不得上訴。
                                     書記官  劉文美
中     華     民     國   94   年    12   月    13    日
附錄：本案論罪科刑法條全文
中華民國刑法第349條
收受贓物者，處三年以下有期徒刑、拘役或五百元以下罰金。
搬運、寄藏、故買贓物或為牙保者，處五年以下有期徒刑、拘役
或科或併科一千元以下罰金。
因贓物變得之財物，以贓物論。
毒品危害防制條例第8條
轉讓第1級毒品者，處一年以上七年以下有期徒刑，得併科新臺
幣一百萬元以下罰金。
轉讓第2級毒品者，處六月以上五年以下有期徒刑，得併科新臺
幣七十萬元以下罰金。
轉讓第3級毒品者，處三年以下有期徒刑，得併科新臺幣三十萬
元以下罰金。
轉讓第4級毒品者，處一年以下有期徒刑，得併科新臺幣十萬元
以下罰金。
前四項之未遂犯罰之。
轉讓毒品達一定數量者，加重其刑至二分之一，其標準由行政院
定之。
